【裁判字號】    95,上訴,2040
【裁判日期】    950926
【裁判案由】    毒品危害防制條例
【裁判全文】
臺灣高等法院臺中分院刑事判決        95年度上訴字第2040號
上  訴  人  臺灣臺中地方法院檢察署檢察官
被      告  乙○○
上列上訴人因被告毒品危害防制條例案件，不服臺灣臺中地方法
院95年度訴字第1720號中華民國95年7月21日第一審判決 （起訴
案號：臺灣臺中地方法院檢察署95年度毒偵字第2111號、移送併
辦案號：同署同年度毒偵字第2986號），提起上訴，本院判決如
下：
    主    文
原判決撤銷。
乙○○連續施用第一級毒品，累犯，處有期徒刑拾壹月，扣案海
洛因貳包（一包驗後淨重零點貳柒公克，空包裝重零點貳公克，
另一包毛重零點參公克）均沒收銷燬之；注射針筒壹支沒收。
    事    實
一、乙○○前曾因施用毒品案件，經強制戒治後，於民國91年10
    月9日執行期完畢。復因施用毒品案件，經原審法院判處並
    定應執行有期徒刑2年5月確定，於94年1月20日縮短刑期執
    行完畢。詎乙○○又基於施用第一級毒品海洛因之概括犯意
    ，自95年3月底某日某時起至95年4月26日19時止，在臺中市
    南屯區○○路22之14號住處，以注射針筒注射海洛因之方式
    ，並以約每二至三日施用一次之頻率，連續施用海洛因多次
    。嗣於95年4月27日16時15分許，在臺中市○區○○路與仁
    和路口，為警查獲，並扣得海洛因1包（驗後淨重0.27公克
    ，空包裝重0.2公克）。其獲釋後又基於同一概括犯意，於
    95年6月18日21時許，在上開住處，施用第一級毒品海洛因
    一次，於95年6月19日21時30分，在臺中市○○路與康樂街
    口，為警查獲，並扣押注射針筒壹支及海洛因一包（毛重零
    點參公克）。
    理    由
一、訊據被告乙○○對於上開犯罪事實，坦承不諱，核與其於警
    詢中之供述情節相符。復有詮昕科技股份有限公司濫用藥物
    尿液檢驗報告一紙、法務部調查局調科壹字第 120018034號
    號鑑定通知書一紙、及扣案海洛因二包，注射針筒壹支，在
    卷可資佐證，被告施用海洛因之事證，已至明確，犯行堪以
    認定。
二、核被告所為，係犯毒品危害防制條例第10條第1 項之施用毒
    品罪。其先後多次犯行，罪名相同，犯意概括，應依連續犯
    以一罪論處。移送併辦之部分，雖未及起訴，然因與起訴部
    分有連續犯之裁判上一罪關係，本院自得併予論處。被告行
    為後，刑法第56條連續犯之規定，業於94年1月7日修正公布
    刪除，並於95年7月1日施行，則被告之犯行，因行為後新法
    業已刪除連續犯之規定，此刪除雖非犯罪構成要件之變更，
    但顯已影響行為人刑罰之法律效果，自屬法律有變更，依新
    法第2條第1項規定，比較新、舊法結果，仍應適用較有利於
    被告之行為時法律即舊法論以連續犯 （最高法院95年第8次
    刑事庭會議決議參照）。被告前因施用毒品案件，經原審法
    院判刑，並定應執行有期徒刑2年5月確定，於 94年1月20日
    縮短刑期執行完畢，有臺灣臺中地方法院檢察署刑案資料查
    註紀錄表、臺灣高等法院被告全國前案紀錄表各 1份，在卷
    可稽，被告於有期徒刑執行完畢後 5年內再犯本案，為累犯
    應依法加重其刑。
三、原審對被告論罪科刑，固非無見，惟查，被告行為後，刑法
    第56條連續犯之規定，業於94年1月7日修正公布刪除，並於
    95年7月1日施行，然原審於 95年7月21日為本案判決，卻仍
    適用連續犯論科，而未說明其依據，已有違誤；移送併辦部
    分，原審未及並予論處，亦有未妥。公訴人上訴意旨，執此
    指摘原審判決未洽，顯有理由，自應由本院將原審判決撤銷
    改判。茲審酌被告素行不佳，且一再施用毒品，毫無悔意，
    原應從重量刑，惟念被告所為係戕害自己身心，故予從寬科
    處有期徒刑11月，前揭為警查獲物二包確係海洛因，且空包
    裝與毒品無從析離，應依毒品危害防制條例第18條第1項前
    段一併沒收銷燬，注射針筒壹支係被告所有，供犯罪所用之
    物，併依刑法第38條第1項第2款沒收。
據上論結，應依刑事訴訟法第三百六十九條第一項前段、第三百
六十四條、第二百九十九條第一項前段、毒品危害防制條例第10
條第1項、第18條第1項前段，刑法第2條第1項、第11條、第47條
、第38條第1項第2款、修正前刑法第56條，判決如主文。
本案經檢察官甲○○到庭執行職務。
中    華    民    國    95    年    9     月    26    日
              刑事第十一庭  審判長法  官  黃  梅  月
                                  法  官  林  宜  民
                                  法  官  黃  日  隆
上列正本證明與原本無異。
如不服本判決應於收受送達後十日內向本院提出上訴書狀，其未
敘述上訴之理由者並得於提起上訴後十日內向本院補提理由書（
均須按他造當事人之人數附繕本）。
                                  書記官  陳  三  軫
中    華    民    國    95    年    9     月    27    日
                                                      Ｒ


司法院資訊處製作；財團法人民間司法改革基金會備份。
